【裁判字號】    94,上訴,2264
【裁判日期】    950104
【裁判案由】    常業詐欺
【裁判全文】
臺灣高等法院臺中分院刑事判決        94年度上訴字第2264號
上  訴  人  臺灣臺中地方法院檢察署檢察官
上  訴  人
即  被  告  辛○○
            Ａ○○
被      告  酉○○
上列上訴人等因被告等常業詐欺案件，不服臺灣臺中地方法院94
年度訴字第2058號中華民國94年8月30日第一審判決（起訴案號
：臺灣臺中地方法院檢察署94年度偵字第4128、3051、7076、88
23 號；移送併案審理案號：94年度偵字第10217號），提起上訴
，復經臺灣臺中地方法院檢察署移送併案審理（94年度偵字第76
63、13993、14458、15023、16760、18313號），本院判決如下
：
    主  文
原判決撤銷。
辛○○、酉○○、Ａ○○共同以意圖為自己不法之所有，以詐術
使人將本人之物交付為常業；辛○○處有期徒刑壹年伍月，酉○
○處有期徒刑壹年捌月，Ａ○○處有期徒刑貳年。扣案如附表一
所示之物品均沒收。
    事  實
一、酉○○與Ａ○○為因工作關係結識之朋友，2人均經濟狀況
    欠佳，Ａ○○並積欠銀行及地下錢莊債務，於民國（下同）
    93年11月底、12月初間，酉○○與Ａ○○見有報紙刊登之收
    購帳戶存摺廣告，2人明知活期儲蓄存款帳戶為一般人均得
    自行申辦，且無需給付任何開戶費用，是如有願意以付費之
    方式向不特定他人取得帳戶使用者，該收購者既有藉此隱藏
    資金進出流向之意圖存在，即有用以之為從事包含詐欺取財
    等財產犯罪之被害人入戶匯款帳戶之可能，且其等與該收購
    帳戶者並無任何信賴關係，竟仍因需錢孔急，基於即若因此
    而生幫助該收購者或該收購者同意使用帳戶之人詐欺取財或
    常業詐欺取財之結果，亦不違背渠等本意之犯意，將各自之
    誠泰商業銀行0000000000000號、台新商業銀行00000000000
    000號、萬泰商業銀行000000000000號、聯邦銀行000000000
    000號、合作金庫0000000000000號（酉○○部分）、郵局00
    000000000000號、臺中商業銀行000000000000號、合作金庫
    銀行0000000000000000號（Ａ○○部分）帳戶之存摺、印章
    、金融卡及金融卡與語音密碼資料，以每個帳戶新臺幣（下
    同）1500元之代價，提供予該收購帳戶者任意使用。嗣該收
    購帳戶者（經查為張國忠，所涉詐欺案件，由台灣台中地方
    法院另案審理），果與共同以「義董」（或稱「阿義」）之
    真實姓名年籍不詳成年男子為首之詐欺集團成員（姓名、年
    籍、實際人數不詳，惟至少有一名以上為女性）），先後於
    ：(一)、93年12月14日上午9時許，撥打電話予Ｂ○○，佯稱
    其中「華人娛樂科技公司」之二獎，可得1百萬元之獎金，
    惟須先匯款至該公司，致Ｂ○○不察、陷於錯誤，依該來電
    者之指示，於同日中午12時許，將5萬元之現金以自動櫃員
    機操作之方式，匯入酉○○上開台新商業銀行000000000000
    00號之帳戶內。(二)、93年12月14日上午10時許，撥打電話予
    申○○，佯稱其子因積欠20萬元之債務，現人在渠等手上，
    要求申○○立即匯款，申○○因一時慌張、陷於錯誤，乃於
    同日上午10時許，依該來電者之指示，匯款2萬元至Ａ○○
    之合作金庫銀行000000000 0000000號帳戶內。酉○○及Ａ
    ○○即因此而幫助張國忠及其所屬以「義董」為首之詐欺集
    團成員為詐欺取財之行為。
二、又酉○○及Ａ○○因前開販售帳戶之行為，與張國忠結識。
    張國忠與「義董」等人，則因如有被害人受詐騙之較大筆款
    項匯入時，需帳戶名義人臨櫃提款始得將現金提領出來，且
    渠等負責提領現款之集團成員（俗稱「車手」，姓名、年籍
    不詳）復甫經逮捕，遂力邀酉○○及Ａ○○加入渠等之詐欺
    集團。酉○○及Ａ○○均為受有良好教育之人（分別為高職
    及大學畢業），依前開前後歷程及「義董」、張國忠等人要
    求渠等參與之提領行為，已明知「義董」及張國忠等人，均
    為以詐欺取財為常業之詐欺集團成員，竟仍因前開經濟狀況
    欠佳等個人因素，基於與「義董」、「張國忠」及其他詐欺
    集團成員（含嗣後加入之辛○○）共同為常業詐欺取財行為
    （即共同意圖為自己不法之所有，以詐術使人將本人之物交
    付為常業）之犯意聯絡，自93年12月下旬時起（約為12月20
    日前後），加入該以「義董」為首之詐欺集團，負責依「義
    董」之指示，或由「義董」透過張國忠傳達指示，以臨櫃提
    款或持金融卡於自動櫃員機操作提款之方式，為集團提領被
    害人因受詐騙而匯入渠等或其他人頭帳戶之款項，提領後均
    交予「義董」，或由張國忠轉交予「義董」（渠等間有依「
    義董」或張國忠傳達之指示，出面收購人頭帳戶之行為，以
    供或預備供集團詐欺被害人之入戶匯款帳戶使用），渠等則
    自提領之款項中，抽取百分之1以為酬勞，並由「義董」提
    供居處予酉○○居住。酉○○及Ａ○○即以此分工之方式，
    與「義董」、張國忠等詐欺集團之成員（及嗣後加入之辛○
    ○），共同為詐欺取財之行為，並均恃此維生，賴以為常業
    。而總計自渠等加入詐欺集團時起，迄渠等下述為警逮捕時
    止，復有如附表二編號３至編號27之戌○○等人，陸續因受
    該詐欺集團成員之詐騙（惟戌○○及亥○○2人，係始於酉
    ○○、Ａ○○加入集團成員前），而將款項匯入酉○○、Ａ
    ○○之帳戶或其他人頭帳戶內（其餘帳戶名義人涉犯之幫助
    詐欺取財罪嫌部分，另由檢察官偵辦中），均經酉○○、Ａ
    ○○或辛○○（詳於後述）加以提領（各被害人遭詐騙之事
    由及匯款之日期、帳戶與金額詳如附表二所示）。而總計酉
    ○○及Ａ○○因此獲得之報酬，各達約3萬元與10餘萬元之
    多（依此計算之總提領金額與附表二之總提領金額差距部分
    ，應為未經查獲之部分）。
三、辛○○與張國忠本為舊識，亦因經濟狀況欠佳，乃於94年1
    月上旬（時間在94年1月11日下午1時許前），經由張國忠之
    介紹，加入該以「義董」為首之詐欺集團，而基於與「義董
    」、張國忠、酉○○及Ａ○○等人共同意圖為自己不法之所
    有，以詐術使人將本人之物交付為常業之犯意聯絡，負責依
    「義董」之指示，或經由張國忠傳達之指示，出面收購人頭
    帳戶，以供或預備供集團詐欺被害人之入戶匯款帳戶使用（
    間亦有依「義董」之指示，或張國忠傳達之指示，以持金融
    卡操作自動櫃員機之方式，為集團提領被害人因受詐騙而匯
    入人頭帳戶之小額款項，提領後則均交予Ａ○○或張國忠，
    由渠等轉交予「義董」），其則自每次收購帳戶之費用中，
    抽取數千元不等之餘款以為報酬（如有出面提領被害人之匯
    款時，亦從中抽取百分之1以為報酬），其即以此分工方式
    ，參與「義董」、張國忠、酉○○及Ａ○○等人之常業詐欺
    取財行為，並恃此維生，賴以為常業。而總計其自加入該詐
    欺集團時起，迄下述為警逮捕時止，獲得之報酬，亦達近5
    萬元之譜。
四、嗣為警於：(1)、94年3月2日上午9時40分許，在臺中市○區
    ○○路193號之臺中公益路郵局自動櫃員機前，先將正欲持
    人頭帳戶之金融卡提領被害人匯款之Ａ○○加以逮捕，並於
    其身上及臺中市○區○○路78之2號3樓之居處，扣得應屬被
    害人所有之附表一之一編號１之現金14萬元及均屬其與集團
    成員所有供犯罪所用或供犯罪預備之如附表一編號１至編號
    所示之存摺、印章、金融卡、行動電話、記事簿等物（另
    扣得與本案無關之附表一之一編號２以下所示物品）。(2)、
    另依Ａ○○之供述，於同日上午10時20分許，在臺中市○區
    ○村路○○○路口之網路咖啡店內，將正於其內上網之酉○
    ○及辛○○2人加以逮捕，並分別自酉○○及辛○○之身上
    ，扣得亦均屬渠等與集團成員所有、分別供犯罪所用及犯罪
    預備之如附表一編號至編號所示之存摺、記事簿及行動
    電話等物，而查悉上情。
五、案經臺中市警察局、臺中市警察局第三分局、第四分局及第
    五分局分別移送或報告臺灣臺中地方法院檢察署檢察官偵查
    起訴及移送併辦。
    理  由
一、訊據上訴人即被告（下稱被告）Ａ○○被告酉○○固不否認
    有於93年11月底、12月初間，將自己之帳戶存摺、印章、金
    融卡及金融卡與語音密碼資料，以每個帳戶1500元之代價，
    提供予他人任意使用之行為，且渠等因前開販賣帳戶之行為
    ，結識該收購帳戶者即張國忠，並曾於其後，依「義董」或
    張國忠傳達之指示，以臨櫃提款或持金融卡於自動櫃員機操
    作提款之方式，各提領約八次、總金額3百萬元（酉○○部
    分）及3、4十次、總金額1千餘萬元（Ａ○○部分）之款項
    ，提領後均交予「義董」，或由張國忠轉交予「義董」，「
    義董」則以提供居處供其居住（酉○○部分）或令其得自提
    領之款項中，抽取百分之1之方式，作為渠等之報酬（Ａ○
    ○部分），而總計Ａ○○因前開提領行為前後獲取之報酬，
    約達10餘萬元之多。訊據上人即被告（下稱被告）辛○○則
    不否認有如罪事實欄三、所載依「義董」之指示，或經由張
    國忠傳達之指示，出面收購人頭帳戶及持金融卡操作自動櫃
    員機提款之行為，且其亦自每次收購帳戶之餘款中或提領之
    款項中，分別抽取數千元或提領金額之百分之1以為報酬，
    而總計其前後獲取之報酬，亦達近5萬元。惟均矢口否認有
    何與「義董」、張國忠等人或彼此間共同為常業詐欺取財行
    為（即共同意圖為自己不法之所有，以詐術使人將本人之物
    交付為常業）之犯意聯絡。被告酉○○、Ａ○○及辛○○均
    辯稱：並不知道「義董」、張國忠等人為詐欺集團之成員，
    且渠等於受託提領款項時，對於系爭款項之性質、來源（是
    否為被害人因受詐騙而為之匯款）及「義董」、張國忠等人
    如何詐騙被害人均不明瞭云云（被告酉○○另辯稱：伊並無
    收購帳戶之行為，亦未自提領款項之行為中，獲取任何金錢
    報酬云云）。
二、經查：
  (一)上揭犯罪事實，業據被告酉○○、Ａ○○、辛○○及共犯張
    國忠分別於警詢、檢察官偵查及原審供承下述等情甚詳：(1)
    、被告酉○○供稱：「（是否與被告Ａ○○在93年12月間，
    將自己所有的誠泰商業銀行及台新商業銀行帳戶販賣予張國
    忠？）有的．．．帳戶我是交給張國忠，我交了存摺、印章
    、提款卡給張國忠，也有告知提款卡密碼．．．賣帳戶一本
    1500元．．．後來義董打電話給我，叫我從我自己的帳戶領
    錢出來給他，當時我的帳戶已經賣給他了。我去銀行櫃臺領
    了4次，用提款卡領了4次．．．義董提供2萬多元的房子讓
    我居住」（見原審卷第20～23頁）、「共提領約三百多萬元
    ，．．．我獲利新臺幣3萬多元」（見臺中市警察局93年3月
    2日刑案偵查卷第14頁警詢筆錄）、「（你知否張國忠等人
    詐騙手法？）我知道他們在大陸有人實施詐騙手法．．．（
    你與辛○○、Ａ○○、張國忠曾否開過會討論分工事宜？）
    有，我們有一起吃過飯討論過」（見偵字第4128號偵查卷第
    18頁）。(2)、被告Ａ○○供稱：「（是否有與被告酉○○在
    93年12月間，販賣你本身郵局、臺中商銀、合作金庫銀行之
    帳戶給張國忠？）有的．．．當時我是因為缺錢，要還銀行
    還有錢莊錢，．．．所以我就和被告酉○○一起把帳戶賣給
    他．．．（你賣一個帳戶得款多少錢？）1500元．．．帳戶
    是交給張國忠，交了提款卡、存摺、提款密碼、語音密碼給
    他．．．（是否有交印章？）有的．．．（是誰指示你去提
    領現款的？）一開始是義董打電話給我，說我的帳戶裡面有
    錢，．．．他說要本人才能夠去領，所以拜託我去幫他提領
    ．．．（你總共提領幾次？）大概3、4十次，包含臨櫃以及
    提款卡提款」（見原審卷第28～30頁）、「領完後如果比較
    大筆就親自交給阿義，若比較小筆就交張國忠轉交．．．我
    大約領了1千多萬，酬勞約有10幾萬」、「（你們詐騙手法
    ？）我沒有參與，我不知道。但張國忠有跟我們講過，他猜
    測詐騙手法是以發簡訊，欺騙被害人中獎了，再以類似刮刮
    樂手法騙錢，實際情況我不知道」（見偵字第4128號偵查卷
    第16、74頁）、「義董與我、被告辛○○、被告酉○○的接
    觸比較少，一般都是義董與張國忠聯繫，再由張國忠轉達義
    董的指示給我們．．．我替義董收購過帳戶2次。（被告酉
    ○○是否也有參與收購帳戶？）有的。（酉○○的酬勞如何
    計算？）提領酬勞也是提領現款的百分之1」（見原審卷第
    30、31頁，第115頁以下）。(3)、被告辛○○供稱：「我還
    沒有加入公司之前即認識張國忠．．．張國忠叫我負責登報
    收購人頭帳戶，他叫我收購人頭帳戶後交給他，目的是將詐
    騙所得提領現金之用．．．在94年1月分張國忠就叫我去領
    現金．．．領10萬我拿1千．．．義董會先確認有錢在帳戶
    ，再要張國忠通知我領錢。（警方在94年1月11日13時23分
    在提款機拍攝翻拍之畫面是否即為你本人？）是」（見偵字
    第4128號偵查卷第17、73頁）、「但是我從頭到尾提領的金
    額沒有超過50萬元，我總共提領3、4次而已．．．我都是用
    提款卡提款．．．我的工作主要是幫忙收購人頭帳戶。（你
    收購人頭帳戶的酬勞如何計算？）比如說收購3個人頭帳戶
    ，1個3千元，他會多拿一些錢大約1萬元或1萬1千元給我，
    剩的錢就當作我的工錢。（你前後拿了多少報酬？）前後不
    會超過5萬元」（見原審卷第35～38頁、第115頁以下）。(4)
    、共犯張國忠亦於原審案審理中供稱：「我確實有依義董的
    指示，向酉○○、Ａ○○收購帳戶．．．我有和辛○○、酉
    ○○、Ａ○○加入義董為首的詐騙集團。一開始是由我和Ａ
    ○○一組，由Ａ○○負責領錢，由我負責交給義董。辛○○
    、酉○○．．．由Ａ○○帶他們出去領錢，再把錢交給我我
    來轉交．．．辛○○、酉○○負責收購帳戶存摺及領錢，但
    領錢最主要的是Ａ○○」（見原審94年度易字第540號詐欺
    案94年6月22日法官訊問筆錄第2頁，及94年7 月13日簡式審
    判筆錄第4～6頁）。(5)、被告酉○○、Ａ○○及辛○○3人
    均未抗辯渠等前引警詢或檢察官訊問中供述之任意性，而核
    渠等所為之供述及共犯張國忠之供述，就關涉自己以外之其
    餘共同被告部分，均意旨一貫，並與前引該名共同被告自身
    之自白相符，並有後述證人即被害人於警詢中之證述、卷附
    之書證及扣案之物證足資佐證，並無任何不可信之情況（被
    告Ａ○○就關涉其餘共同被告之供述部分，甚至於檢察官訊
    問中供後而為具結），復經於本院審理中，就其等及共犯張
    國忠之供述加以提示並告知要旨，亦均無任何異議之聲明，
    是其等及共犯張國忠所為之前開供述，就關涉其餘共同被告
    之部分，依刑事訴訟法第159條之5第2項（警詢供述部分）
    、第159條之1第2項（檢察官訊問時之供述部分）、第159
    條之1第1項（原審受命法官前及另案審理中所為之陳述）之
    規定，均應認為具有證據能力，得為認定各共同被告犯罪事
    實之證據。
  (二)另證人即被害人Ｂ○○、申○○、戌○○、亥○○、己○○
    、玄○○、地○○、乙○○、壬○○、子○○、戚陽明、丙
    ○○、未○○、卯○○、甲○○、黃○○、天○○等人，及
    移送本院辦辦之被害人丁○○、陳志宗、寅○○、巳○○、
    宇○○、宙○○等人，亦均就其等如何遭詐騙，而於如附表
    二所示之時間，將如附表二所示之款項，匯入如附表二示之
    金融機構帳戶等情，於警詢中證述甚詳。【核上開人等於警
    詢中之證述，經本院於審理中加以提示並告知被告酉○○、
    Ａ○○及辛○○要旨，被告3人就被害人警詢證言之證據能
    力部分，亦無任何異議之聲明，是依刑事訴訟法第159之5第
    2項之規定，亦堪採為認定被告酉○○、Ａ○○及辛○○3人
    犯罪事實之證據。】。此外，被告酉○○、Ａ○○及辛○○
    3人之犯罪事實，復有被害人提出之匯款資料（匯款執據、
    匯款單、匯款回條、匯款副通知書、自動櫃員機交易明細表
    或被害人自身之帳戶存摺交易明細資料）、如附表二所示人
    頭帳戶之開戶資料（銀行客戶基本資料查詢單、往來印鑑卡
    、存摺存款綜合約定書、存款業務往來約定書）及交易明細
    對帳單（客戶歷史交易清單、帳戶歷史交易查詢）等分別附
    卷可稽，並有如附表一及附表一之一編號１所示分別自Ａ○
    ○身上、居處及酉○○、辛○○身上扣得之現金、存摺、印
    章、金融卡、記事簿、行動電話等物品可佐（另參卷附之臺
    中市警察局搜索扣押筆錄、扣押物品目錄表各3份）。
  (三)被告酉○○、Ａ○○及辛○○雖以前詞置辯，然而：(1)、依
    前引被告Ａ○○及共犯張國忠於原審受命法官前分別所為之
    ：「（被告酉○○是否也有參與收購帳戶？）有的」及「辛
    ○○、酉○○負責收購帳戶存摺及領錢」等語之證述，足認
    被告酉○○亦有參與收購帳戶之行為。另被告酉○○確曾自
    提領得之3百多萬元款項中，分得百分之1即約3萬餘元報酬
    之事實，亦據其於警詢中、被告Ａ○○於本院受命法官前，
    分別供、證述明確，參酌被告Ａ○○及辛○○均有自提領之
    款項中，分得百分之1之報酬之事實，被告酉○○嗣後改稱
    ：並未獲取任何金錢報酬云云，自屬卸責之詞，並無可採。
    (2)、被告酉○○、Ａ○○及辛○○3人雖均稱：渠等對於提
    領之款項為被害人因受詐騙而為之匯款及「義董」、張國忠
    等人以何方法詐騙被害人均無認識云云。惟按共同正犯之成
    立，祇須具有犯意之聯絡，行為之分擔，既不問犯罪動機起
    於何人，亦不必每一階段犯行，均經參與（最高法院著有34
    年度上字第862號判例可資參照），本件被告酉○○及Ａ○
    ○均為受有良好教育之人（分別為高職及大學畢業，見原審
    卷第9頁），而其等於受「義董」、張國忠指示提領款項前
    ，更先有販賣自身之帳戶予「義董」及張國忠任意使用之行
    為，且本件被告酉○○、Ａ○○及辛○○3人提領之次數繁
    多、金額龐大、時間密集，所持用或自其等身上、居處扣得
    之帳戶存摺、印章與金融卡等物，又非全屬渠等個人或「義
    董」、張國忠名下之物，「義董」或張國忠等人亦未有何正
    常之營業行為存在，則渠等對於系爭提領之款項，可能為被
    害人受詐諞之款項，如何能諉為不知。而實際上，依前引其
    等3人分別於檢察官訊問時所供述之：「（你知否張國忠等
    人詐騙手法？）我知道他們在大陸有人實施詐騙手法」、「
    （你們詐騙手法？）我沒有參與，我不知道。但張國忠有跟
    我們講過，他猜測詐騙手法是以發簡訊，欺騙被害人中獎了
    ，再以類似刮刮樂手法騙錢」、「張國忠叫我負責登報收購
    人頭帳戶，他叫我收購人頭帳戶後交給他，目的是將詐騙所
    得提領現金之用」等語，亦足認被告酉○○、Ａ○○及辛○
    ○3人，對於其等所提領之款項，實際上為被害人因受詐騙
    而為之匯款，本有認識。而渠等雖未參與詐騙階段之犯行，
    或對於「義董」或其他詐欺集團之成員實際上如何對於被害
    人實施詐騙行為，縱無明確之認識，依前開最高法院34 年
    度上字第862號判例之意旨，仍無礙於其與「義董」及張國
    忠等人間具有犯意之聯絡與行為之分擔、應成立共同正犯之
    事實。(3)、另按刑法上所謂常業犯，指反覆以同種類行為為
    目的之社會活動之職業性犯罪而言，至於犯罪所得之多寡，
    是否恃此犯罪為唯一之謀生職業，則非所問，縱令兼有其他
    職業，仍無礙於該常業犯罪之成立（最高法院亦著有85年度
    臺上字第510號判例可資參照），本件被告酉○○、Ａ○○
    及辛○○3人均坦承係因經濟狀況欠佳，而為本件有關之行
    為，被告酉○○自承：「我當時男服務生那邊的工作沒有作
    了，平時在工地打零工，我那時當好沒有工作」（見原審卷
    第21頁），被告Ａ○○自承：「94年1月底之前都有在保誠
    人壽工作，後來因為業績不好被考核掉」（見原審卷第112
    頁）、被告辛○○則供承：「我原本有正常的工作，當時因
    為缺錢」等語（見原審卷第39頁），顯見被告酉○○、Ａ○
    ○及辛○○於本件犯罪事實欄所載之期間內，均係以參與以
    「義董」為首之詐欺集團收購帳戶、提領現款等行為，為主
    要之社會活動與經濟來源，再依渠等參與之期間、提領及收
    購帳戶之次數、提領之金額、所獲之利益與報酬、使用與扣
    案之人頭帳戶數量，均足認其等有恃此維生、賴以為常業之
    犯意與行為，依前開判例意旨，自均應論以常業犯。至被告
    酉○○及辛○○雖分別於本院審理中稱：伊其時另有白天在
    工地打零工、晚上在酒店當少爺（被告酉○○）或晚上在電
    子遊藝場兼差（被告辛○○）之行為云云（見原審卷第112
    頁）。惟核被告酉○○所述，與其先前所述不同，已難採憑
    ，況縱設被告酉○○、辛○○於本院審理中所述為真，依前
    開判例意旨，亦無礙於其等於本案中應成立常業犯此一事實
    之認定。
  (四)綜上所述，本件事證明確，被告酉○○、Ａ○○、辛○○3
    人所辯解委無可採，其等犯行均堪以認定，應依法論科。
三、核被告酉○○、Ａ○○、辛○○3人所為，均係犯刑法第340
    條之常業詐欺取財罪。公訴意旨雖認被告酉○○與Ａ○○就
    初始販賣自己所有之帳戶存摺等物之行為，應成立刑法第30
    條第1項、第339條第1項之幫助詐欺取財罪，並與其等其後
    之常業詐欺取財犯行間，時間緊接、所犯罪名相同，顯係基
    於概括犯意為之，應論以連續犯。惟按常業犯罪，性質上屬
    多數行為之集合犯，法律上擬制為一罪，學理上可稱之為實
    質上一罪，其反覆從事之多數行為相互間，並不發生連續犯
    之問題（最高法院92年度臺上字第4959號、87年度臺上字第
    3253號、85年度臺非字第54號判決意旨參照），被告酉○○
    及Ａ○○初以幫助之意思，為幫助之行為，繼而變更犯意，
    參與正犯行為之實施，應僅論以正犯為已足，並無另外成立
    幫助犯可言，公訴意旨上開所認，不無誤會。又被告酉○○
    、Ａ○○及辛○○就上開犯行，與「義董」、張國忠及以「
    義董」為首之詐欺集團成員及彼此相互間，均具有犯意之聯
    絡與行為之分擔，均為共同正犯。另檢察官雖未就附表二被
    害人未○○受詐騙之事實（經臺灣臺中地方法院檢察署檢察
    官以94年度偵字第10217號移送併辦）及附表二編號18～27
    號被害人丁○○、陳志宗、寅○○、巳○○、宇○○、癸○
    ○、辰○○、午○○、戊○○、宙○○部分 (94年度偵字第
    7663、13993、14458、15023、16760、18313號）加以起訴
   ，惟核此部分之事實，與被告等人業經起訴之前開常業犯行
    間，具有實質上之一罪關係，為起訴效力所及，復經檢察官
    移送併案審理，本於審判不可分之原則，本院自應併予審理
    （至移送意旨另指孫偉航遭詐騙之部分，因乏被害人之指述
    與匯款資料，自無從併辦）。
四、原審認被告等罪證明確而予科刑，固非無見，惟查：附表二
    編號18～27號被害人丁○○、陳志宗、寅○○、巳○○、宇
    ○○、癸○○、辰○○、午○○、戊○○、宙○○部分之事
    實，分別與被告等人業經起訴之前開常業犯行間，具有實質
    上之一罪關係，為起訴效力所及，原審未及合併審判，尚有
    未洽。檢察官上訴意旨亦指摘及此，為有理由；被告辛○○
    、Ａ○○提起上訴指摘原判決量刑過重云云，因本院據檢察
    官移送併案意旨認定被告等之犯罪事實，較諸原判決認定之
    事實已有擴張，被告辛○○、Ａ○○等之上訴為無理由。原
    判決既有上述可議之處，自無可維持，應由本院將原判決撤
    銷改判。爰審酌被告酉○○、Ａ○○、辛○○3人均年富力
    強、具有工作能力，卻好逸惡勞，不思以正當途徑獲取金錢
    財物，而渠等於詐欺集團中雖非如「義董」及張國忠等人居
    於支配性之指揮地位角色，然所為收購帳戶、提領現款等行
    為，亦屬於集團內為實現犯罪目的、確保犯罪所得之重要行
    為，且渠等參與之時間非短、集團詐得之被害人財物金額龐
    大，渠等於犯罪後，均未能坦然面對犯行，猶於主觀之犯意
    有無及與「義董」、張國忠等人有無犯意之聯絡上飾詞卸責
    ，顯然並無深切悔意，復未與被害人達成和解，惟渠等之素
    行均尚稱良好，有臺灣高等法院被告全國前案紀錄表在卷可
    按，及其等分別參與之行為期間、分工之角色、收購帳戶或
    提領款項之次數與提領之金額、犯罪之所得及犯後之供述態
    度等一切情狀，分別量處如主文第2項所示之刑，以示懲儆
    。
五、扣案如附表一所示之物品，分別為被告酉○○、Ａ○○、辛
    ○○與「義董」、張國忠等詐欺集團成員所有供犯罪所用或
    預備之物，業依前開諸般事證可認，均應宣告沒收（至附表
    一之一所示之扣案物品，或為應屬被害人所有遭詐騙之匯款
    ，或為被告Ａ○○個人之信用卡，無從認得供被害人之入戶
    匯款帳戶使用，自不應諭知沒收之宣告，附此敘明）。茲再
    析述如下：
  (一)本件扣案之帳戶存摺、印章及金融卡等物，其屬被告Ａ○○
    及酉○○所有者，依被告酉○○及Ａ○○有販賣帳戶、提供
    自己之帳戶供被害人匯款使用，並實際加以提領，且渠等於
    其時，純賴參與前開常業詐欺取財之行為維生之事實（詳如
    前述），應認為扣案屬其2人所有之帳戶存摺、金融卡等物
    ，均為供犯罪所用（已有被害人匯款者）或預備（尚無被害
    人匯款者）之物，均加以宣告沒收。其屬於其他人頭帳戶之
    名義人，即楊翔文、李浤岳、周俊呈、王柏森、彭坤蔚、陳
    又維、劉俊宏、林信谷、蔡元杰、賴永隆、林德勝、黃大益
    、趙俊傑、王麗音、洪啟倫、蔡和憲、陳秋香所有者（詳見
    起訴書附表二及卷附之帳戶查詢資料），其已坦承有提供帳
    戶供被告辛○○等人任意使用者（周俊呈、王柏森）、，固
    毋論，其尚未到案，或到案後否認有販賣、提供帳戶予無信
    賴關係之人任意使用者（楊翔文、李浤岳、彭坤蔚、陳又維
    ），依下列之事證，亦應認渠等所述不實，該等扣案之帳戶
    存摺、印章、金融卡等物，全部應認係上開帳戶名義人提供
    予被告辛○○等人供犯罪所用或預備之物，加以宣告沒收：
    (1)楊翔文稱其因看報紙廣告，欲申辦信用卡，而將帳戶存摺
    及金融卡交予一姓名年籍不詳之「陳專員」辦理云云，李浤
    岳則稱其將帳戶存摺及金融卡交予一網路上認識綽號「小偉
    」之姓名年籍不詳男子使用云云，渠等所述均有諸多與常理
    未合之處；(2)另彭坤蔚稱其國泰世華銀行豐原分行帳戶存摺
    遺失云云，然其所述遺失之時間點，尚在員警扣得其帳戶存
    摺之後；而陳又維稱其遺失帳戶存摺之地點係在家中云云，
    然其帳戶之存摺連同印章等物，卻於被告Ａ○○身上經警查
    獲，是渠等所述，顯然均不可信；(3)最重要者，該以「義董
    」為首之詐欺集團，乃習有收購人頭帳戶以供被害人入戶匯
    款使用之事實，而依渠等詐騙之規模及詐騙所得之金額，欲
    支付該等收購帳戶之費用亦顯有餘裕，是渠等並無甘冒無法
    提領詐騙所得款項之風險，而使用他人遺失或遭竊之帳戶存
    摺或金融卡之必要，是應認上開扣案之帳戶存摺、印章及金
    融卡等物，均為被告辛○○等人收購帳戶而來、已屬渠等所
    有供犯罪所用或預備之物，全部加以沒收。
  (二)附表一編號、、、、之行動電話部分（均含門號
    晶片卡，下同），均屬被告酉○○、Ａ○○或辛○○等人所
    有；編號、之行動電話部分，被告Ａ○○及辛○○坦承
    為犯罪所用之物（見被告辛○○94年3月2日警詢筆錄；原審
    卷第114頁），至編號、、之行動電話部分，被告酉
    ○○、Ａ○○及辛○○則均否認為犯罪所用之物。惟依被告
    酉○○當時僅持1支行動電話在身，「義董」、張國忠等人
    欲與其聯絡，勢非撥打該支行動電話不可，且其等3人於該
    時期內，均以參與集團之詐欺取財犯行為主要營生，其等之
    收購帳戶、提領金錢行為，又須隨時接聽電話、保持機動之
    狀態，則被告Ａ○○與辛○○是否可能攜帶另1支行動電話
    在身，而該支行動電話又全然未用以與集團成員間聯絡？其
    等所述實非可信，應認該等扣案之行動電話，均為其等所有
    供犯罪所用之物。附表一編號記事簿2本，為被告辛○○
    所有，上載其收購帳戶之資料，業據其供承在卷，並經原審
    勘驗屬實（見原審卷第114頁），應認為係供犯罪所用之物
    。
  (三)附表一之一編號１之扣案現金14萬元，依被告Ａ○○於警詢
    中：「我是因持人頭戶之提款卡去提領詐騙所得之金額，為
    警當場在我手上查獲提款卡及金錢」之供述（見被告Ａ○○
    94年3月2日警詢筆錄），足認該扣案之現金雖為被告Ａ○○
    等人因犯罪所得之物，然既為被害人因受詐騙而為之匯款，
    不應認屬被告Ａ○○等人所有，自不應諭知沒收之宣告。又
    附表一之一編號２以下之物品，均為被告Ａ○○個人所有之
    信用卡，依其性質，既無從供被害人匯款或被告Ａ○○等人
    之存、提款帳戶使用，即無從認屬被告Ａ○○等人供犯罪所
    用或預備之物，復非屬違禁物，自亦無從為沒收之宣告。
據上論斷，應依刑事訴訟法第369條第1項前段、第364條、第299
條第1項前段，刑法第28條、第340條、第38條第1項第2款，判決
如主文。
本案經檢察官庚○○到庭執行職務。
中    華    民    國    95    年    1    月    4      日
            刑事第七庭  審判長法  官  林  榮  龍
                              法  官  許  秀  芬
                              法  官  江  錫  麟
上列正本證明與原本無異。
如不服本判決應於收受送達後十日內向本院提出上訴書狀，其未
敘述上訴之理由者並得於提起上訴後十日內向本院補提理由書（
均須按他造當事人之人數附繕本）。
                              書記官  劉  建  智
中    華    民    國    95    年    1    月    5      日
附錄論罪科刑法條：
刑法第340條：
  以犯第339條之罪為常業者，處1年以上7年以下有期徒
  刑，得併科5萬元以下罰金。
刑法第339條第1項：
  意圖為自己或第三人不法之所有，以詐術使人將本人或第三人
  之物交付者，處5年以下有期徒刑、拘役或科或併科1千元以下
  罰金。
                                                      Ａ
附表一：（應沒收之扣案物品）
┌──┬───────────┬───┬────┬───────┬────┐
│編號│  品      名（戶名）  │數  量│查獲時之│  性     質   │ 備  註 │
│    │                      │      │持有人  │              │        │
├──┼───────────┼───┼────┼───────┼────┤
│ 1  │日盛國際商業銀行      │壹本  │同上    │供犯罪預備之物│含印章壹│
│    │00000000000000號帳戶存│      │        │              │枚      │
│    │摺（蔡和憲）          │      │        │              │        │
├──┼───────────┼───┼────┼───────┼────┤
│ 2  │萬通商業銀行          │壹本  │同上    │同上          │        │
│    │00000000000000號帳戶存│      │        │              │        │
│    │摺（Ａ○○）          │      │        │              │        │
├──┼───────────┼───┼────┼───────┼────┤
│ 3  │第一商業銀行          │壹本  │同上    │同上          │        │
│    │00000000000號帳戶存摺 │      │        │              │        │
│    │（Ａ○○）            │      │        │              │        │
├──┼───────────┼───┼────┼───────┼────┤
│ 4  │彰化商業銀行古亭分行  │壹本  │同上    │同上          │        │
│    │00000000000000號帳戶（│      │        │              │        │
│    │Ａ○○）              │      │        │              │        │
├──┼───────────┼───┼────┼───────┼────┤
│ 5  │豐原鐮村郵局          │壹本  │同上    │同上          │含印章壹│
│    │0000000000000號帳戶存 │      │        │              │枚      │
│    │摺（林信谷）          │      │        │              │        │
├──┼───────────┼───┼────┼───────┼────┤
│ 6  │臺中逢甲郵局          │壹本  │同上    │同上          │含印章壹│
│    │00000000000000號帳戶存│      │        │              │枚      │
│    │摺（陳又維）          │      │        │              │        │
├──┼───────────┼───┼────┼───────┼────┤
│ 7  │臺中漢口路郵局        │壹本  │同上    │供犯罪所用之物│含印章壹│
│    │00000000000000號帳戶存│      │        │              │枚      │
│    │摺（王柏森）          │      │        │              │        │
├──┼───────────┼───┼────┼───────┼────┤
│ 8  │太平郵局              │壹本  │同上    │供犯罪預備之物│        │
│    │00000000000000號帳戶存│      │        │              │        │
│    │摺（林德勝）          │      │        │              │        │
├──┼───────────┼───┼────┼───────┼────┤
│ 9  │臺中公益路郵局        │壹本  │同上    │同上          │        │
│    │00000000000000號帳戶存│      │        │              │        │
│    │摺（賴永隆）          │      │        │              │        │
├──┼───────────┼───┼────┼───────┼────┤
│ 10 │臺中公益路郵局        │壹本  │同上    │同上          │        │
│    │00000000000000號帳戶存│      │        │              │        │
│    │摺（賴柏汎）          │      │        │              │        │
├──┼───────────┼───┼────┼───────┼────┤
│ 11 │彰化商業銀行          │壹張  │同上    │同上          │        │
│    │00000000000000號帳戶金│      │        │              │        │
│    │融卡                  │      │        │              │        │
├──┼───────────┼───┼────┼───────┼────┤
│ 12 │第一商業銀行          │壹張  │同上    │同上          │        │
│    │00000000000號帳戶金融 │      │        │              │        │
│    │卡                    │      │        │              │        │
├──┼───────────┼───┼────┼───────┼────┤
│ 13 │中國信託商業銀行      │壹張  │同上    │同上          │        │
│    │0000000000000000號帳戶│      │        │              │        │
│    │多功能晶片卡          │      │        │              │        │
├──┼───────────┼───┼────┼───────┼────┤
│ 14 │臺中商業銀行          │壹張  │同上    │同上          │        │
│    │000000000000號帳戶金融│      │        │              │        │
│    │卡                    │      │        │              │        │
├──┼───────────┼───┼────┼───────┼────┤
│ 15 │郵局                  │壹張  │同上    │供犯罪所用之物│        │
│    │00000000000000號帳戶晶│      │        │              │        │
│    │片卡                  │      │        │              │        │
├──┼───────────┼───┼────┼───────┼────┤
│ 16 │郵局                  │壹張  │同上    │同上          │        │
│    │00000000000000號帳戶晶│      │        │              │        │
│    │片卡（李浤岳）        │      │        │              │        │
├──┼───────────┼───┼────┼───────┼────┤
│ 17 │安泰商業銀行          │壹張  │同上    │供犯罪預備之物│        │
│    │000000000000號帳戶晶片│      │        │              │        │
│    │卡                    │      │        │              │        │
├──┼───────────┼───┼────┼───────┼────┤
│ 18 │臺中商業銀行          │壹張  │同上    │同上          │        │
│    │000000000000號帳戶金融│      │        │              │        │
│    │卡（彭坤蔚）          │      │        │              │        │
├──┼───────────┼───┼────┼───────┼────┤
│ 19 │大眾商業銀行          │壹張  │同上    │供犯罪所用之物│        │
│    │000000000000號帳戶晶片│      │        │              │        │
│    │卡（楊翔文）          │      │        │              │        │
├──┼───────────┼───┼────┼───────┼────┤
│ 20 │新竹國際商業銀行      │壹張  │同上    │供犯罪預備之物│        │
│    │00000000000號帳戶晶片 │      │        │              │        │
│    │卡                    │      │        │              │        │
├──┼───────────┼───┼────┼───────┼────┤
│ 21 │寶華銀行              │壹張  │同上    │同上          │        │
│    │000000000000號帳戶金融│      │        │              │        │
│    │卡                    │      │        │              │        │
├──┼───────────┼───┼────┼───────┼────┤
│ 22 │郵局                  │壹張  │同上    │同上          │        │
│    │00000000000000號帳戶金│      │        │              │        │
│    │融卡                  │      │        │              │        │
├──┼───────────┼───┼────┼───────┼────┤
│ 23 │日盛國際商業銀行      │壹張  │同上    │同上          │        │
│    │00000000000000號帳戶晶│      │        │              │        │
│    │片卡                  │      │        │              │        │
├──┼───────────┼───┼────┼───────┼────┤
│ 24 │大眾商業銀行          │壹張  │同上    │同上          │        │
│    │000000000000號帳戶金融│      │        │              │        │
│    │卡                    │      │        │              │        │
├──┼───────────┼───┼────┼───────┼────┤
│ 25 │郵局                  │壹張  │同上    │同上          │        │
│    │00000000000000號帳戶金│      │        │              │        │
│    │融卡                  │      │        │              │        │
├──┼───────────┼───┼────┼───────┼────┤
│ 26 │臺中商業銀行          │壹張  │同上    │同上          │        │
│    │000000000000號帳戶金融│      │        │              │        │
│    │卡                    │      │        │              │        │
├──┼───────────┼───┼────┼───────┼────┤
│ 27 │合作金庫銀行          │壹張  │同上    │同上          │        │
│    │0000000000000號帳戶晶 │      │        │              │        │
│    │片卡（彭坤蔚）        │      │        │              │        │
├──┼───────────┼───┼────┼───────┼────┤
│ 28 │萬泰商業銀行          │壹張  │同上    │同上          │        │
│    │000000000000號帳戶金融│      │        │              │        │
│    │卡                    │      │        │              │        │
├──┼───────────┼───┼────┼───────┼────┤
│ 29 │泛亞商業銀行          │壹張  │同上    │同上          │        │
│    │000000000000號帳戶金融│      │        │              │        │
│    │卡                    │      │        │              │        │
├──┼───────────┼───┼────┼───────┼────┤
│ 30 │臺中商業銀行          │壹張  │同上    │同上          │扣案物品│
│    │000000000000號帳戶金融│      │        │              │編號32  │
│    │卡                    │      │        │              │        │
├──┼───────────┼───┼────┼───────┼────┤
│ 31 │玉山商業銀行          │壹張  │同上    │同上          │        │
│    │00000000000號帳戶多功 │      │        │              │        │
│    │能晶片卡              │      │        │              │        │
├──┼───────────┼───┼────┼───────┼────┤
│ 32 │郵局                  │壹張  │同上    │同上          │扣案物品│
│    │00000000000000號帳戶晶│      │        │              │編號36  │
│    │片卡                  │      │        │              │        │
├──┼───────────┼───┼────┼───────┼────┤
│ 33 │合作金庫銀行          │壹張  │同上    │同上          │        │
│    │0000000000000號帳戶晶 │      │        │              │        │
│    │片卡                  │      │        │              │        │
├──┼───────────┼───┼────┼───────┼────┤
│ 34 │中國信託商業銀行      │壹張  │同上    │同上          │        │
│    │0000000000000000多功能│      │        │              │        │
│    │晶片卡                │      │        │              │        │
├──┼───────────┼───┼────┼───────┼────┤
│ 35 │郵局                  │壹張  │同上    │供犯罪所用之物│        │
│    │00000000000000號帳戶晶│      │        │              │        │
│    │片卡                  │      │        │              │        │
├──┼───────────┼───┼────┼───────┼────┤
│ 36 │大眾商業銀行          │壹張  │同上    │供犯罪預備之物│扣案物品│
│    │000000000000號帳戶金融│      │        │              │編號42  │
│    │卡                    │      │        │              │        │
├──┼───────────┼───┼────┼───────┼────┤
│ 37 │台新商業銀行          │壹張  │同上    │同上          │        │
│    │00000000000000號帳戶晶│      │        │              │        │
│    │片卡                  │      │        │              │        │
├──┼───────────┼───┼────┼───────┼────┤
│ 38 │富邦商業銀行          │壹張  │同上    │同上          │        │
│    │00000000000000號帳戶金│      │        │              │        │
│    │融卡                  │      │        │              │        │
├──┼───────────┼───┼────┼───────┼────┤
│ 39 │新竹國際商業銀行      │壹張  │同上    │同上          │        │
│    │00000000000號帳戶金融 │      │        │              │        │
│    │卡                    │      │        │              │        │
├──┼───────────┼───┼────┼───────┼────┤
│ 40 │台北富邦銀行          │壹張  │同上    │同上          │扣案物品│
│    │000000000000號帳戶晶片│      │        │              │編號47  │
│    │卡                    │      │        │              │        │
├──┼───────────┼───┼────┼───────┼────┤
│ 41 │郵局                  │壹張  │同上    │同上          │扣案物品│
│    │00000000000000號帳戶金│      │        │              │編號49  │
│    │融卡                  │      │        │              │        │
├──┼───────────┼───┼────┼───────┼────┤
│ 42 │慶豐商業銀行          │壹張  │同上    │同上          │扣案物品│
│    │00000000000000號帳戶晶│      │        │              │編號52  │
│    │片卡                  │      │        │              │        │
├──┼───────────┼───┼────┼───────┼────┤
│ 43 │臺中二信              │壹張  │同上    │同上          │        │
│    │000000000000000號帳戶 │      │        │              │        │
│    │晶片卡                │      │        │              │        │
├──┼───────────┼───┼────┼───────┼────┤
│ 44 │中國信託商業銀行      │壹張  │同上    │同上          │        │
│    │00000000000000號帳戶金│      │        │              │        │
│    │融卡                  │      │        │              │        │
├──┼───────────┼───┼────┼───────┼────┤
│ 45 │NOKIA行動電話         │壹具  │同上    │供犯罪所用之物│        │
│    │（門號0000000000）    │      │        │              │        │
├──┼───────────┼───┼────┼───────┼────┤
│ 46 │BENQ行動電話          │壹具  │同上    │同上          │        │
│    │（門號0000000000）    │      │        │              │        │
├──┼───────────┼───┼────┼───────┼────┤
│ 47 │國泰世華銀行豐原分行  │壹本  │辛○○  │供犯罪預備之物│        │
│    │000000000000號帳戶存摺│      │        │              │        │
│    │（彭坤蔚）            │      │        │              │        │
├──┼───────────┼───┼────┼───────┼────┤
│ 48 │記事簿                │貳本  │同上    │供犯罪所用之物│        │
├──┼───────────┼───┼────┼───────┼────┤
│ 49 │GD87行動電話          │壹具  │同上    │同上          │        │
│    │（門號0000000000）    │      │        │              │        │
├──┼───────────┼───┼────┼───────┼────┤
│ 50 │NOKIA行動電話         │壹具  │同上    │同上          │        │
│    │（門號0000000000）    │      │        │              │        │
├──┼───────────┼───┼────┼───────┼────┤
│ 51 │BENQ行動電話          │壹具  │酉○○  │同上          │        │
│    │（門號：0000000000）  │      │        │              │        │
├──┼───────────┼───┼────┼───────┼────┤
│ 52 │萬泰商業銀行          │壹本  │同上    │供犯罪預備之物│        │
│    │000000000000號帳戶存摺│      │        │              │        │
│    │（酉○○）            │      │        │              │        │
├──┼───────────┼───┼────┼───────┼────┤
│ 53 │聯邦商業銀行          │壹本  │同上    │同上          │        │
│    │000000000000號帳戶存摺│      │        │              │        │
│    │（酉○○）            │      │        │              │        │
└──┴───────────┴───┴────┴───────┴────┘
附表一之一：（不沒收之扣案物品）
┌──┬───────────┬───┬────┬───────┬────┐
│編號│  品      名（持卡人）│數  量│查獲時之│  性     質   │ 備  註 │
│    │                      │      │持有人  │              │        │
├──┼───────────┼───┼────┼───────┼────┤
│ 1  │現金                  │新臺幣│Ａ○○  │被害人所有    │扣案物品│
│    │                      │拾肆萬│        │              │編號1   │
│    │                      │元    │        │              │        │
├──┼───────────┼───┼────┼───────┼────┤
│ 2  │中國商銀              │壹張  │Ａ○○  │與本案犯罪無關│扣案物品│
│    │0000000000000000號信用│      │        │              │編號31  │
│    │卡（Ａ○○）          │      │        │              │        │
├──┼───────────┼───┼────┼───────┼────┤
│ 3  │大眾商業銀行          │壹張  │同上    │同上          │扣案物品│
│    │0000000000000000號信用│      │        │              │編號34  │
│    │卡（Ａ○○）          │      │        │              │        │
├──┼───────────┼───┼────┼───────┼────┤
│ 4  │陽信商業銀行          │壹張  │同上    │同上          │扣案物品│
│    │0000000000000000號信用│      │        │              │編號35  │
│    │卡（Ａ○○）          │      │        │              │        │
├──┼───────────┼───┼────┼───────┼────┤
│ 5  │遠東商業銀行          │壹張  │同上    │同上          │扣案物品│
│    │0000000000000000號信用│      │        │              │編號40  │
│    │卡（Ａ○○）          │      │        │              │        │
├──┼───────────┼───┼────┼───────┼────┤
│ 6  │誠泰商業銀行          │壹張  │同上    │同上          │扣案物品│
│    │0000000000000000號信用│      │        │              │編號41  │
│    │卡（Ａ○○）          │      │        │              │        │
├──┼───────────┼───┼────┼───────┼────┤
│ 7  │萬泰商業銀行          │壹張  │同上    │同上          │扣案物品│
│    │0000000000000000號信用│      │        │              │編號46  │
│    │卡（Ａ○○）          │      │        │              │        │
├──┼───────────┼───┼────┼───────┼────┤
│ 8  │中國信託商業銀行      │壹張  │同上    │同上          │扣案物品│
│    │0000000000000000號信用│      │        │              │編號47  │
│    │卡（Ａ○○）          │      │        │              │        │
├──┼───────────┼───┼────┼───────┼────┤
│ 9  │富邦商業銀行          │壹張  │同上    │同上          │扣案物品│
│    │0000000000000000號信用│      │        │              │編號50  │
│    │卡（Ａ○○）          │      │        │              │        │
├──┼───────────┼───┼────┼───────┼────┤
│ 10 │中華商業銀行          │壹張  │同上    │同上          │扣案物品│
│    │0000000000000000號信用│      │        │              │編號51  │
│    │卡（Ａ○○）          │      │        │              │        │
└──┴───────────┴───┴────┴───────┴────┘
附表二：（被害人遭詐騙之情形）
┌──┬───┬───────┬─────┬───┬────────┬──┐
│編號│被害人│受 詐 騙 事 由│遭詐騙金額│匯 款 │ 匯入之人頭帳戶 │有無│
│    │      │              │（新臺幣）│日 期 │                │報案│
├──┼───┼───────┼─────┼───┼────────┼──┤
│  1 │Ｂ○○│接獲電話表示其│5萬元     │12.14.│酉○○台新商業銀│有  │
│    │      │中娛樂科技公司│          │      │行00000000000000│    │
│    │      │二獎可得1百萬 │          │      │號帳戶          │    │
│    │      │元獎金，惟須先│          │      │                │    │
│    │      │匯中獎稅金    │          │      │                │    │
├──┼───┼───────┼─────┼───┼────────┼──┤
│  2 │申○○│接獲電話表示其│2萬元     │12.14.│Ａ○○合作金庫銀│有  │
│    │      │子因欠錢現人在│          │      │行00000000000000│    │
│    │      │手中，要求匯款│          │      │56號帳戶        │    │
│    │      │20萬元        │          │      │                │    │
├──┼───┼───────┼─────┼───┼────────┼──┤
│  3 │戌○○│接獲電話表示其│38萬5820元│9.│黃明憲郵局004143│無  │
│    │      │中某科技公司二│（共6筆） │至    │00000000號帳戶  │    │
│    │      │獎可得99萬元，│          │1.11.│巫志忠郵局008145│    │
│    │      │惟須先匯稅金  │          │      │00000000號帳戶  │    │
│    │      │              │          │      │李浤岳郵局014139│    │
│    │      │              │          │      │00000000號帳戶  │    │
├──┼───┼───────┼─────┼───┼────────┼──┤
│  4 │亥○○│接獲電話表示其│10萬3120元│10.│楊閔欽郵局004113│無  │
│    │      │中盛陽春生化科│（共3筆） │2.│00000000號帳戶  │    │
│    │      │技公司二獎，可│          │      │李浤岳郵局014139│    │
│    │      │得99萬元，惟須│          │      │00000000號帳戶  │    │
│    │      │先匯中獎稅金  │          │      │                │    │
│    │      │              │          │      │                │    │
├──┼───┼───────┼─────┼───┼────────┼──┤
│  5 │己○○│假中獎、真詐財│47萬2000元│12.│黃證瑋第一商業銀│無  │
│    │      │              │（共3筆） │12.│行羅東分行261502│    │
│    │      │              │          │1.4.│84641號帳戶     │    │
│    │      │              │          │      │酉○○誠泰商業銀│    │
│    │      │              │          │      │行公益分行038350│    │
│    │      │              │          │      │0000000號帳戶   │    │
├──┼───┼───────┼─────┼───┼────────┼──┤
│  6 │玄○○│接獲電話表示其│189萬250元│12.│Ａ○○臺中商業銀│有  │
│    │      │中亞太影視娛樂│（共13筆）│至    │行崇德分行018200│    │
│    │      │公司二獎可得80│          │2.1.│204865號帳戶    │    │
│    │      │萬元獎金，惟須│          │      │余江元誠泰商業銀│    │
│    │      │先匯中獎稅金及│          │      │行南屯分行040850│    │
│    │      │保證金        │          │      │0000000號帳戶   │    │
│    │      │              │          │      │羅清煌遠東國際商│    │
│    │      │              │          │      │業銀行臺中公益分│    │
│    │      │              │          │      │行00000000000000│    │
│    │      │              │          │      │號帳戶          │    │
│    │      │              │          │      │張明泉臺中商業銀│    │
│    │      │              │          │      │行營業部分行0102│    │
│    │      │              │          │      │00000000號帳戶  │    │
│    │      │              │          │      │王蕙茹土地銀行北│    │
│    │      │              │          │      │屯分行0000000000│    │
│    │      │              │          │      │72號帳戶        │    │
│    │      │              │          │      │謝連成玉山商業銀│    │
│    │      │              │          │      │行大墩分行028896│    │
│    │      │              │          │      │0000000號帳戶   │    │
│    │      │              │          │      │王柏森郵局002137│    │
│    │      │              │          │      │00000000號帳戶  │    │
│    │      │              │          │      │陳秋香郵局002157│    │
│    │      │              │          │      │00000000號帳戶  │    │
│    │      │              │          │      │廖明國郵局002133│    │
│    │      │              │          │      │00000000號帳戶  │    │
├──┼───┼───────┼─────┼───┼────────┼──┤
│  7 │地○○│接獲電話表示其│344萬8000 │12.│宋永豐中國信託商│無  │
│    │      │中雷峰科技公司│元（共8筆 │至    │業銀行文心分行47│    │
│    │      │電腦抽獎88萬元│）        │1.7.│0000000000號帳戶│    │
│    │      │，惟須先匯中獎│          │      │Ａ○○英台郵局00│    │
│    │      │稅金、加入澳門│          │      │0000000000000號 │    │
│    │      │協會賭場會員繳│          │      │帳戶            │    │
│    │      │保證金、補匯兌│          │      │洪啟倫英台郵局00│    │
│    │      │差額          │          │      │000000000000號帳│    │
│    │      │              │          │      │戶              │    │
│    │      │              │          │      │酉○○誠泰商業銀│    │
│    │      │              │          │      │行公益分行038350│    │
│    │      │              │          │      │0000000號帳戶   │    │
│    │      │              │          │      │劉敏達新竹國際商│    │
│    │      │              │          │      │銀黎明分行832000│    │
│    │      │              │          │      │14725號帳戶     │    │
├──┼───┼───────┼─────┼───┼────────┼──┤
│  8 │乙○○│假中獎、真詐財│110萬元（ │1.6.│酉○○誠泰商業銀│無  │
│    │      │              │共2筆）   │      │行公益分行038350│    │
│    │      │              │          │      │0000000號帳戶   │    │
├──┼───┼───────┼─────┼───┼────────┼──┤
│  9 │壬○○│看時報週刊刊登│21萬351元 │１12.│楊翔文大眾商業銀│無  │
│    │      │之廣告欲辦理信│（共5筆） │至    │行臺中分行011101│    │
│    │      │用貸款，對方要│          │1.14.│201920號帳戶    │    │
│    │      │求先匯貸款手續│          │      │                │    │
│    │      │費            │          │      │                │    │
├──┼───┼───────┼─────┼───┼────────┼──┤
│ 10 │子○○│接獲電話表示其│13萬8750元│1.18.│李浤岳郵局014139│無  │
│    │      │中亞太娛樂公司│（共2筆） │１19.│00000000號帳戶  │    │
│    │      │二獎80萬元，惟│          │      │羅清煌遠東國際商│    │
│    │      │須先匯中獎稅金│          │      │業銀行臺中公益分│    │
│    │      │              │          │      │行00000000000000│    │
│    │      │              │          │      │號帳戶          │    │
├──┼───┼───────┼─────┼───┼────────┼──┤
│ 11 │丑○○│接獲電話表示其│約100萬元 │1.13.│黃大益郵局002134│無  │
│    │      │中某科技公司三│（3筆以上 │起    │00000000號帳戶  │    │
│    │      │獎可得港幣30萬│）        │      │（其餘帳戶不詳）│    │
│    │      │元，惟須先匯  │          │      │                │    │
│    │      │中獎稅金      │          │      │                │    │
├──┼───┼───────┼─────┼───┼────────┼──┤
│ 12 │丙○○│接獲電話表示其│約160萬元 │1.17.│李浤岳郵局014139│無  │
│    │      │中澳門雷轟科技│（多筆）  │起    │00000000號帳戶  │    │
│    │      │公司二獎可得88│          │      │（其餘帳戶不詳）│    │
│    │      │萬元，惟須先匯│          │      │                │    │
│    │      │中獎稅金      │          │      │                │    │
├──┼───┼───────┼─────┼───┼────────┼──┤
│ 13 │未○○│接獲電話表示其│2萬9000元 │1.│張麗惠郵局002133│有（│
│    │      │中雷鋒科技公司│          │      │00000000號帳戶  │94偵│
│    │      │二獎，惟須先匯│          │      │                │1021│
│    │      │訴訟準備金    │          │      │                │7 號│
│    │      │              │          │      │                │併案│
│    │      │              │          │      │                │）  │
├──┼───┼───────┼─────┼───┼────────┼──┤
│ 14 │卯○○│接獲電話表示其│8萬2000 元│2.│李浤岳郵局014139│無  │
│    │      │中東科科技公司│（共2筆） │      │00000000號帳戶  │    │
│    │      │二獎可得99萬元│          │      │（另一帳戶不詳）│    │
│    │      │，惟須先匯中獎│          │      │                │    │
│    │      │稅金          │          │      │                │    │
├──┼───┼───────┼─────┼───┼────────┼──┤
│ 15 │甲○○│接獲電話表示其│9萬1880 元│2.│李浤岳郵局014139│無  │
│    │      │因接受問卷調查│（共2筆） │3.8.│00000000號帳戶  │    │
│    │      │中二獎可得99萬│          │      │屠曉芬龍潭郵局02│    │
│    │      │元，惟須先匯  │          │      │000000000000號帳│    │
│    │      │中獎稅金      │          │      │戶              │    │
├──┼───┼───────┼─────┼───┼────────┼──┤
│ 16 │黃○○│接獲電話表示其│240萬5750 │2.│李浤岳郵局014139│有  │
│    │      │中澳門博彩公司│元（共8 筆│至    │00000000號帳戶  │    │
│    │      │二獎可得99萬元│）        │3.│王柏森郵局002137│    │
│    │      │，惟須先匯中獎│          │      │00000000號帳戶  │    │
│    │      │稅金          │          │      │范雄星郵局031185│    │
│    │      │              │          │      │00000000號帳戶  │    │
│    │      │              │          │      │林汶鑫郵局002165│    │
│    │      │              │          │      │00000000號帳戶  │    │
│    │      │              │          │      │詹小薇日盛國際商│    │
│    │      │              │          │      │業銀行0000000000│    │
│    │      │              │          │      │8000號帳戶      │    │
│    │      │              │          │      │譚博愚郵局002104│    │
│    │      │              │          │      │ 00000000號帳戶 │    │
├──┼───┼───────┼─────┼───┼────────┼──┤
│ 17 │天○○│接獲電話表示其│14萬2千元 │3.2.│王柏森郵局002137│無  │
│    │      │中廈新科技公司│（共2筆） │3.7.│00000000號帳戶、│    │
│    │      │二獎，可得99萬│          │      │周俊呈寶華銀行中│    │
│    │      │元，惟須先匯  │          │      │港分行0000000000│    │
│    │      │中獎稅金      │          │      │14號帳戶        │    │
│    │      │              │          │      │                │    │
├──┼───┼───────┼─────┼───┼────────┼──┤
│18  │丁○○│接獲電話，佯稱│40萬元    │93年12│Ａ○○台中郵局00│有  │
│    │      │係金融管理局之│（涉案人－│月3日 │000000000000號帳│    │
│    │      │職員，告知尚有│以下同，被│      │戶              │    │
│    │      │信用卡之款項未│告Ａ○○）│      │                │    │
│    │      │繳，要求匯款至│          │      │                │    │
│    │      │指定帳戶（94年│          │      │                │    │
│    │      │偵字第18313號 │          │      │                │    │
│    │      │移送併辦）    │          │      │                │    │
├──┼───┼───────┼─────┼───┼────────┼──┤
│19  │陳志宗│接獲電話，佯稱│56萬8500元│94年1 │謝連成合作金庫中│有  │
│    │      │已經中，必須│（共5筆， │月25日│權分行0000000000│    │
│    │      │電匯法律訴訟費│被告Ａ○○│～同年│9243號帳戶、張麗│    │
│    │      │、稅金、手續費│）        │2月2日│慧大智郵局002133│    │
│    │      │等款項（94 年 │          │      │00000000號帳戶、│    │
│    │      │偵字第15023號 │          │      │朱乾斌亞洲城郵局│    │
│    │      │移送併辦）    │          │      │00000000000000號│    │
│    │      │              │          │      │帳戶、劉敏達新勢│    │
│    │      │              │          │      │郵局000000000000│    │
│    │      │              │          │      │25號郵局        │    │
├──┼───┼───────┼─────┼───┼────────┼──┤
│20  │寅○○│見報載貸款廣告│18萬8000元│94年1 │謝連成遠東國際商│有  │
│    │      │，電話中被告知│（共3筆， │月19日│銀文心分行022004│    │
│    │      │，佯稱貸款金額│被告Ａ○○│      │00000000號帳戶、│    │
│    │      │過大，需先付保│、辛○○、│      │王正吉新光商銀復│    │
│    │      │證金，遂依指示│酉○○）  │      │興分行0000000000│    │
│    │      │電匯款項（94年│          │      │276號帳戶       │    │
│    │      │度偵字第7663、│          │      │                │    │
│    │      │13993、14458、│          │      │                │    │
│    │      │16760號移送併 │          │      │                │    │
│    │      │辦）          │          │      │                │    │
├──┼───┼───────┼─────┼───┼────────┼──┤
│21  │巳○○│接獲電話，佯稱│55萬元    │94年2 │酉○○誠泰商銀公│有  │
│    │      │中「香港賽馬」│（被告黃訓│月23日│益分行0000000000│    │
│    │      │大，可得2千 │杰）      │      │058號帳戶       │    │
│    │      │萬元，惟須先匯│          │      │                │    │
│    │      │款繳納稅金，遂│          │      │                │    │
│    │      │依指示電匯款項│          │      │                │    │
│    │      │（同上偵查案號│          │      │                │    │
│    │      │移送）        │          │      │                │    │
├──┼───┼───────┼─────┼───┼────────┼──┤
│22  │宇○○│接獲電話，佯稱│52萬元（共│94年1 │陳龍輝及劉根福申│有  │
│    │      │參加抽中135 │5筆，被告 │月7日 │設台南縣永康市鹽│    │
│    │      │萬元，惟須先匯│Ａ○○）  │      │行郵局0000000000│    │
│    │      │繳納稅金，遂依│          │      │4431號帳戶、彰化│    │
│    │      │指示電匯款項（│          │      │縣溪湖鎮溪湖郵局│    │
│    │      │同上偵查案移送│          │      │00000000000000號│    │
│    │      │併辦）        │          │      │帳戶、彰化縣北斗│    │
│    │      │              │          │      │鎮北斗郵局008133│    │
│    │      │              │          │      │00000000號帳戶  │    │
├──┼───┼───────┼─────┼───┼────────┼──┤
│23  │癸○○│接獲電話，佯稱│5000元    │94年1 │酉○○合作金庫屏│無  │
│    │      │為其友人向其借│（被告黃訓│月18日│南分行0000000000│    │
│    │      │（同上偵查案號│杰、Ａ○○│      │961號帳戶       │    │
│    │      │移送併辦）    │）        │      │                │    │
├──┼───┼───────┼─────┼───┼────────┼──┤
│24  │辰○○│同上（同上偵查│2萬元     │94年1 │同上            │無  │
│    │      │案號移送併辦）│（被告黃訓│月18日│                │    │
│    │      │              │杰、Ａ○○│      │                │    │
│    │      │              │）        │      │                │    │
├──┼───┼───────┼─────┼───┼────────┼──┤
│25  │午○○│同上（同上偵查│2萬2000元 │94年1 │同上            │無  │
│    │      │案號移送併辦）│（被告黃訓│月19日│                │    │
│    │      │              │杰、Ａ○○│      │                │    │
│    │      │              │）        │      │                │    │
├──┼───┼───────┼─────┼───┼────────┼──┤
│26  │戊○○│同上（同上偵查│2萬5000元 │94年1 │同上            │無  │
│    │      │案號移送併辦）│（被告黃訓│月20日│                │    │
│    │      │              │杰、Ａ○○│      │                │    │
│    │      │              │）        │      │                │    │
├──┼───┼───────┼─────┼───┼────────┼──┤
│27  │宙○○│同上（同上偵查│4萬元（共2│94年1 │同上            │有  │
│    │      │案號移送併辦）│筆，被告黃│月21日│                │    │
│    │      │              │訓杰、謝正│      │                │    │
│    │      │              │堂）      │      │                │    │
├──┴───┴───────┴─────┴───┴────────┴──┤
│被害人總計遭詐騙之金額約1500餘萬元                                      │
└────────────────────────────────────┘


司法院資訊處製作；財團法人民間司法改革基金會備份。
